臺灣高等法院臺中分院民事裁定　　　　　 100年度再字第18號
再審原告　　廖誌錦
再審被告　　廖高
　　　　　　鄭宇良
　　　　　　鄭宇順
　　　　　　鄭宇雄
　　　　　　鄭寶鏗已死亡）住.
上列當事人間請求土地所有權移轉登記事件，再審原告對於本院
94年上字29號、94年度再抗字第12號、99年度再字第 9號、99年
度再字第15號、100年度再字第1號等確定判決及裁定，提起再審
，本院裁定如下：
    主  文
再審之訴及聲請均駁回。
再審之訴及聲請訴訟費用由再審原告負擔。
    理  由
一、按對確定判決提起民事再審之訴、或對確定裁定聲請再審，
    應於30日之不變期間內為之，前項期間自判決或裁定確定時
    起算；判決或裁定於送達前確定者，自送達時起算；但提起
    再審之訴或聲請再審之理由發生或知悉在後者，自知悉時起
    算。且提起再審之訴或聲請再審，均應表明再審理由及關於
    再審理由並遵守不變期間之證據，此為必須具備之程式，此
    觀民事訴訟法第500條第1、2項、第501條第1項第4款、第50
    7 條規定自明。又所謂表明再審理由，必須指明確定裁定有
    如何合於法定再審事由之具體情事，始為相當；倘僅泛言有
    何條款之再審事由，而無具體情事者，尚難謂已合法表明再
    審理由。如未表明再審理由，法院無庸命其補正。再按再審
    之當事人應以前訴訟程序之當事人，及原判決既判力所及之
    人為限（最高法院19年度抗字第32號判例、97年度台抗字第
    760 號裁定意旨參照）。是若對非原判決之當事人或既判力
    所及之人提聲請再審，即非適法。
二、經查，再審被告廖高並非本院94年度上字第29號確定判決、
    99年度再字第 9號確定裁定之當事人或既判力所及之當事人
    （見本院卷第60、56頁），再審被告鄭宇良、鄭宇順、鄭宇
    雄非本院94年度上字第29號確定判決之當事人或既判決所及
    之當事人（見本院卷第60頁）、再審被告廖寶鏗非本院94年
    度上字第29號確定判決及裁定、本院99年度再字第 9號、15
    號、100年度再字第1號確定裁定之當事人或既判力所及之當
    事人（見本院卷第59、60、56、57、54頁），再審原告以前
    開再審被告為對造，提起本件再審，自有未合，不應准許。
三、再審原告主張本院94年上字29號確定判決及裁定、94年度再
    抗字第1號、99年度再字第9號、99年度再字第15號、 100年
    度再字第1號確定裁定，有民事訴訟法第496條第1項、第497
    條再審事由，因而提起再審（見本院卷第 2、48頁）。經查
    ，本院94年上字29號確定判決及裁定係於同年 3月10日送達
    再審原告，本院94年度再抗字第12號確定裁定係於94年 9月
    16日送達再審原告、本院99年度再字第 9號確定裁定係於99
    年7月1日送達再審原告、本院99年度再字第15號確定裁定係
    於99年 8月23日送達再審原告，本院100年度再字第1號確定
    裁定係於100年2月23日送達再審原告，上開判決於再審原告
    收受送達後20日、上開裁定於再審原告收受送達後10日均已
    確定一節，有各該送達證書附在各該案卷，並經本院調閱10
    0年度再字第1號案卷屬實。然本件再審原告遲至100年6月22
    日始對上揭確定判決、裁定提起再審，均已逾30日之不變期
    間，揆諸前開說明，顯不合法。另再審原告雖主張其係經詢
    問後方知本件可適用民事訴訟法第500條第2項規定等語（見
    本院卷第17頁），惟其對於前開確定判決、裁定有再審事由
    發生在後，及其知悉後已遵守30日之不變期間等事實，並未
    舉證以實其說，自難採信。再審原告逾30日之不變期間提起
    本件再審之訴，自不合法，應予駁回。
據上論結，本件再審之訴及聲請均不合法，依民事訴訟法第 507
條、第502條第1項、第95條、第78條，裁定如主文。
中    華    民    國   100    年    9     月    23    日
                民事第六庭    審判長法  官  袁再興
                                    法  官  盧江陽
                                    法  官  陳賢慧
以上正本係照原本作成。
如不服本裁定應於裁定送達後10日內向本院提出抗告理由狀（須
按他造人數附具繕本），並繳納抗告裁判費新台幣1,000元。
                                    書記官  吳麗琴
中    華    民    國   100    年    9     月    26    日
                                                      Ａ